Inventaris van het archief van het Ministerie van Onderwijs, Kunsten en Wetenschappen: Directie Algemeen Voortgezet en Voorbereidend Wetenschappelijk Onderwijs en voorgangers, (1874) 1918-1975
Nationaal Archief, Den Haag
- Stukken betreffende bijzondere onderwerpen, 2
  - TAAKUITVOERING, 2.1
    - Financiële aangelegenheden, 2.1.4
      - BEKOSTIGING VAN SCHOLEN EN OPLEIDINGEN, 2.1.4.2
        - Stukken betreffende toekenning van subsidies aan scholen en afdelingen van scholen, 1918-1951; 873-1022; 148 omslagen
          - Leeuwarden - Gemeentelijke h.b.s. voor meisjes, 1926-1927, 961
          - Leiden - Christelijke h.b.s.. 1919, 962
          - Leiden - R.k. h.b.s.. 1928, 963
          - Maastricht - Afdeling gymnasium van het r.k. gymnasium en h.b.s. voor jongens. 1922-1924, 964
          - Maastricht - Afdeling h.b.s. van het r.k. gymnasium en h.b.s. voor jongens. 1920-1921, 965
          - Maastricht - R.k. h.b.s. voor meisjes. 1919-1921, 966
          - Maastricht - R.k. m.m.s. Maria Virgo. 1948, 967
          - Nieuwe Pekela - Handelsavondschool. 1949-1950, 968
          - Nijmegen - Afdeling h.b.s. van het r.k. lyceum voor meisjes Mater Dei. 1946-1948, 969
          - Nijmegen - R.k. m.m.s. 'Mariënbosch'. 1948, 970
          - Oss - Afdeling h.b.s. van het Carmelcollege. 1922-1926, 971
          - Oss - Handelsavondschool Vereniging De Hanze. 1918-1922, 972
          - Oss - R.k. m.m.s.. 1947-1948, 973
          - Roermond - Afdeling h.b.s. met driejarige cursus van het Bisschoppelijk College. 1921-1922, 974
          - Roermond - Afdeling m.m.s. van het r.k. lyceum voor meisjes. 1948, 975
          - Roermond - R.k. h.b.s. voor meisjes met driejarige cursus. 1919-1920, 976
          - Roermond - R.k. h.b.s. voor meisjes met vijfjarige cursus. 1922-1923, 977
          - Rolduc- R.k. h.b.s. van het Seminarie. 1921, 978
          - Roosendaal - Afdeling h.b.s. met vijfjarige cursus van het Sint Gertrudis Lyceum. 1923-1925, 979
          - Roosendaal - Afdeling h.b.s. van het Sint Norbertus Lyceum. 1921-1922, 980
          - Roosendaal - Afdeling m.m.s. van het Sint Gertrudis Lyceum. 1948, 981
          - Rotterdam - Afdeling h.b.s. van het r.k. lyceum voor meisjes. 1926-1944, 982
          - Rotterdam - Christelijke h.b.s. Linker-maasoever. 1927-1930, 983
          - Rotterdam - Christelijke h.b.s. met vijfjarige cursus. 1919-1920, 984
          - Rotterdam - H.b.s. van het instituut Ort (later Rotterdams Lyceum). 1919-1920, 985
          - Rotterdam - R.k. h.b.s. (Beukeldijk 91). 1919, 986
          - Rotterdam - R.k. h.b.s. Sint Montfoort. 1948-1949, 987
          - Rotterdam - R.k. m.m.s. Stella Matutina. 1947-1949, 988
          - Schoondijke - R.k. h.b.s. Sint Eloy. 1947-1949, 989
          - Sittard - Afdeling h.b.s. van het Bisschoppelijk College Sint Jozef. 1922-1926, 990
          - Sittard - R.k. m.m.s.. 1948, 991
          - Sneek - Afdeling h.b.s. van het christelijk lyceum. 1947-1950, 992
          - Stadskanaal - Christelijke h.b.s.. 1919, 993
          - Stadskanaal - Handelsavondschool. 1949-1950, 994
          - Tilburg - Afdeling h.b.s. van het Sint Odulphus Lyceum. 1919-1920, 995
          - Tilburg - Afdeling m.m.s. van het Sint Theresia Lyceum, 1948, 996
          - Ubbergen - R.k. m.m.s.. 1948-1949, 997
          - Utrecht - Bijzondere h.b.s. 'F. de Munnik'. 1920-1921, 998
          - Utrecht - Sint Bonifacius Lyceum. 1922-1923, 999
          - Vaals - Afdeling m.m.s. van het r.k. lyceum Sancta Magdalena Sophia. 1948-1949, 1000
          - Veenendaal - Christelijke h.b.s.. 1946-1948, 1001
          - Veghel - R.k. h.b.s.. 1948-1950, 1002
          - Venlo - Afdeling h.b.s. A van het Sint Thomascollege. 1938, 1003
          - Venlo - Afdeling m.m.s. van het r.k. lyceum voor meisjes. 1946-1948, 1004
          - Venlo - Afdelingen h.b.s. A en B van het Sint Thomascollege. 1945-1949, 1005
          - Venray - R.k. m.m.s. Sint Oda. 1948, 1006
          - Vlaardingen - Afdeling gymnasium van het Groen van Prinsterer Lyceum. 1948-1949, 1007
          - Vlaardingen - Christelijke Hogereburgerschool. 1919, 1008
          - Voorburg - Afdeling h.b.s. met vijfjarige cursus van het Huygens Lyceum. 1946-1949, 1009
          - Voorschoten - R.k. m.m.s. 'Huize Bijdorp'. 1948, 1010
          - Vught - R.k. m.m.s. Regina Coeli. 1948, 1011
          - Waalwijk - R.k. h.b.s. met driejarige cursus. 1930, 1012
          - Waalwijk - R.k. m.m.s.. 1946-1948, 1013
          - Wassenaar - Afdeling h.b.s. van het Rijnlands Lyceum. 1946-1947, 1014
          - Woerden - Bijzondere h.b.s. met vijfjarige cursus. 1919, 1015
          - Zeist - Afdeling h.b.s. van het christelijk lyceum. 1920-1921, 1016
          - Zeist - Afdeling m.m.s. van het christelijk lyceum. 1948, 1017
          - Zeist - Christelijke h.b.s. met vijfjarige cursus, 1944-1948, 1018
          - Zetten - Christelijke h.b.s. met driejarige cursus. 1921, 1019
          - Zutphen - Afdeling h.b.s. met vijfjarige cursus van het christelijk lyceum. 1920-1921, 1020
          - Zutphen - Afdeling m.m.s. van het christelijk lyceum. 1947-1950, 1021
          - Zwolle - Christelijke h.b.s. met vijfjarige cursus. 1919, 1022
        - Stukken betreffende oprichting c.q. vorming van scholengemeenschappen en afdelingen van scholen, 1918-1973; 1023-1062; 40 omslagen
          - Alkmaar - Afdelingen Atheneum en h.a.v.o. aan de r.h.b.s.. 1965-1970, 1023
          - Barendrecht - Christelijke Scholengemeenschap. 1969-1974, 1024
          - Bergen op Zoom - Literair-economische afdeling aan de r.h.b.s. 1948-1949, 1025
          - Breda - Afdeling h.a.v.o. aan de r.h.b.s.. 1964-1967, 1026
          - Breukelen - Afdelingen atheneum en h.a.v.o. aan de r.h.b.s.. 1965-1970, 1027
          - Bussum - Afdeling m.m.s. aan de Gooise h.b.s.. 1950, 1028
          - Den Burg (Texel) - Afdeling A aan de r.h.b.s.. 1958-1962, 1029
          - Deventer - Afdeling h.a.v.o. aan de gemeentelijke m.m.s.. 1964-1965, 1030
          - Dordrecht - Literair-economische afdeling aan de gemeentelijke h.b.s.. 1925-1928, 1031
          - Enkhuizen - Literair-economische afdeling aan de r.h.b.s.. 1926-1929, 1032
          - Franeker - Christelijke Scholengemeenschap Anna Maria van Schuurman. 1970-1973, 1033
          - Gorredijk - Opsterlandse Scholengemeenschap 'Burgemeester Harmsma School'. 1968-1971, 1034
          - Gouda - Afdeling A aan de r.h.b.s.. 1925, 1035
          - Groningen - Literair-economische afdeling aan de r.h.b.s.. 1949, 1036
          - Leeuwarden - Afdeling h.b.s. met driejarige cursus en een aansluitende daghandelsschool met tweejarige cursus, 1918-1920, 1037
          - Lochem - Afdeling atheneum aan de r.h.b.s.. 1965-1969, 1038
          - Lochem - Afdeling h.a.v.o. aan de r.h.b.s.. 1963-1968, 1039
          - Middelharnis - Afdeling h.a.v.o. aan de r.h.b.s., 1963-1968, 1040
          - Nijmegen - Afdeling h.a.v.o. aan de r.k. m.m.s. 'Sint Rosa'. 1963-1964, 1041
          - Nijmegen - Afdeling h.a.v.o. aan het Sint Canissius College. 1963-1966, 1042
          - Nijmegen - Gabriëlcollege. 1967-1970, 1043
          - Oud-Beyerland - Literair-economische afdeling aan de r.h.b.s.. 1958, 1044
          - Purmerend - Afdeling A aan de r.h.b.s.. 1948, 1045
          - Roermond - Afdeling A aan de r.h.b.s., 1939-1948, 1046
          - Rotterdam - Afdeling gymnasium aan het r.k. lyceum voor meisjes. 1926-1944, 1047
          - Sappemeer - Literair-economische afdeling van de r.h.b.s.. 1949, 1048
          - Spijkenisse - Gemeentelijke Handelsavondschool. 1947-1950, 1049
          - Steeenwijk - Afdeling A aan de r.h.b.s.. 1937-1940, 1050
          - Steenwijk - Afdeling gemeentelijk gymnasium aan de r.h.b.s.. 1947, 1051
          - Terneuzen - Afdeling atheneum aan het Petrus Hondius Lyceum. 1965-1967, 1052
          - Terneuzen - Afdeling h.a.v.o. aan het Petrus Hondius Lyceum. 1963-1970, 1053
          - Tiel - Afdeling A aan de r.h.b.s.. 1930-1946, 1054
          - Ulft - R.k. Scholengemeenschap. 1968-1970, 1055
          - Utrecht - Afdeling A aan de r.h.b.s.. 1948, 1056
          - Veendam - Literair-economische afdeling aan het Winkler Prins Lyceum. 1949, 1057
          - Venlo - Literair-economische afdeling aan de r.h.b.s.. 1924-1925, 1058
          - Winterswijk - Literair-economische afdeling aan de r.h.b.s.. 1928-1960, 1059
          - Zaltbommel - Afdeling A aan de r.h.b.s.. 1953-1954, 1060
          - Zeist - Afdeling h.a.v.o. en atheneum aan het Openbaar Lyceum. 1965-1971, 1061
          - Zeist - Afdeling r.h.b.s. aan het Openbaar Lyceum, 1950-1966, 1062
        - Stukken betreffende omzetting van scholen en afdelingen van scholen, 1922-1965; 1063-1076; 14 omslagen
          - Arnhem - Afdeling B van de gemeentelijke h.b.s. voor meisjes in een gemengde school. 1964-1965, 1063
          - Arnhem - Thorbecke h.b.s. en de Lorentz h.b.s. in respectievelijk een gemeentelijk lyceum en een h.b.s. A en B. 1953-1956, 1064
          - Bergen op Zoom - R.k. h.b.s. in een lyceum met afdeling gymnasium. 1946-1947, 1065
          - Den Helder - Gemeentelijke hogere handelsschool in een gemeentelijke h.b.s. A. 1936-1937, 1066
          - Deventer - Afdeling hogere handelsschool van de Middelbare en Hogere Handelsschool in een afdeling h.b.s. A. 1945, 1067
          - Doetinchem - Openbaar Lyceum in een lyceum. 1938-1939, 1068
          - Gravenhage 's- - Openbaar Gymnasium aan de Bilderstraat in een lyceum. 1940-1944, 1069
          - Hertogenbosch 's- - Afdeling hogere handelsschool van het Sint Jans Lyceum in een h.b.s. A. 1939-1944, 1070
          - Hulst - R.k. handelsdagschool in een h.b.s. met vijfjarige cursus en een middelbare handelsschool met vierjarige cursus, met gemeenschappelijke tweejarige onderbouw. 1943-1944, 1071
          - Nieuwe Pekela - Handelsavondschool met driejarige cursus in een school met vijfjarige cursus. 1956, 1072
          - Rotterdam - Gemeentelijke handelsscholen in h.b.s.-en met vijfjarige cursus. 1924, 1073
          - Rotterdam - Tweede Gemeentelijke h.b.s. voor meisjes in een lyceum. 1927-1928, 1074
          - Sittard - Afdeling m.m.s. en gymnasium van het Bisschoppelijk College Sint Jozef in een r.k. lyceum voor meisjes. 1949, 1075
          - Vlissingen - Hogere Handelsschool in een literair-economische afdeling aan de r.h.b.s.. 1922-1925, 1076
        - Stukken betreffende bekostiging van scholen en afdelingen van scholen, 1956-1970; 1077-1090; 14 omslagen
          - Apeldoorn - Afdeling h.a.v.o. van het Katholiek Veluws College. 1964-1970, 1077
          - Arnhem - Afdeling h.a.v.o. van de gemeentelijke h.b.s. voor meisjes. 1964-1970, 1078
          - Rotterdam - Afdeling h.a.v.o. van de gemeentelijke h.b.s. voor meisjes. 1964-1970, 1079
          - Rotterdam - Mercurius avond-m.a.v.o.. 1967-1975, 1080
          - Stevensbeek - R.k. scholengemeenschap. 1964-1970, 1081
          - Utrecht - R.k. scholengemeenschap Sint Gregorius. 1963-1969, 1082
          - Veghel - Afdeling h.a.v.o. en atheneum van het Mgr. Zwijsencollege. 1962-1970, 1083
          - Voorburg - Huygens Lyceum. 1963-1970, 1084
          - Voorburg - Openbaar Dalton Lyceum. 1956-1966, 1085
          - Winschoten - Gemeentelijke scholengemeenschap. 1966-1969, 1086
          - Zaandam - Afdeling h.a.v.o. van de gemeentelijke scholengemeenschap. 1963-1970, 1087
          - Zeist - Afdeling h.a.v.o. van het Eerste Christelijke Lyceum. 1962-1970, 1088
          - Zeist - R.k. scholengemeenschap De Breul. 1966-1968, 1089
          - Zwolle - Afdeling h.a.v.o. van het christelijk lyceum. 1963-1972, 1090
    - Onderwijzend en niet-onderwijzend personeel, 2.1.5
      - RECHTSPOSITIE EN FUNCTIEVERVULLING, 2.1.5.1
        - Stukken betreffende samenstelling van de benoemingsakte voor leraren van het Sint Adolphus Lyceum te Tilburg, 1921-1922; 1091; 1 omslag
        - Stukken betreffende totstandkoming van diverse Koninklijke besluiten tot vaststelling, nadere aanvulling en wijziging van de ambtenarenreglementen voor rijks hogereburgerscholen, rijks kweekscholen, rijks normaallessen, rijks leerscholen en rijks lagere scholen, 1930-1939; 1092; 1 pak
        - Stukken betreffende totstandkoming van de beschikking van 26 mei 1932, Stbl.nr. 5632, tot aanvulling van het Algemeen Rijksambtenarenreglement ten aanzien van de inspecteurs van het middelbaar en gymnasiaal onderwijs, 1931-1932; 1093; 1 omslag
        - Stukken betreffende wijziging van artikel 10 van de M.O.-wet en artikel 19 van de H.O.-wet met betrekking tot de rechtswegen van beroep voor ambtenaren in verband met de totstandkoming van de Ambtenarenwet 1929, 1931-1933; 1094; 1 omslag
        - Stukken betreffende de voor ambtenaren verboden verenigingen, 1933-1934; 1095; 1 omslag
        - Stukken betreffende goedkeuring van de verordening inzake de rechtstoestand van het onderwijzend personeel bij het gemeentelijk v.h.m.o., 1935; 1096; 1 omslag
        - Stukken betreffende conflicten met de directeur van de r.h.b.s. te Utrecht, 1936; 1097; 1 omslag
        - Stukken betreffende het verlenen van onderwijsvergunningen aan leerkrachten voor de Quakerschool te Ommen, 1936-1939; 1098; 1 omslag
        - Stukken betreffende het geven van richtlijnen met betrekking tot het verlenen van vergunningen aan vreemdelingen die in Nederland onderwijs geven, 1937-1938; 1099; 1 omslag
        - Stukken betreffende totstandkoming van het KB van 25 maart 1939, Stbl.nr. 180, betreffende nadere regelen inzake de commissie van advies als bedoeld in het algemeen rijksambtenarenreglement en de ambtenarenreglementen voor de rijkshogereburgerscholen, de rijks kweekscholen, de rijks leerscholen en de rijks lagere scholen, 1939-1940; 1100; 1 omslag
        - Stukken betreffende ontheffing van waarneming van de functie van joodse leerkrachten bij het v.h.m.o., 1940-1941; 1101; 1 omslag
        - Stukken betreffende het ontslag van religieuzen als hoofden van scholen, 1941-1945; 1102; 1 omslag
        - Stukken betreffende het rechtsherstel van leraren die gedurende de Duitse bezetting van hun functie werden ontheven of hun dienst niet meer konden verrichten, 1942-1969; 1103; 1 omslag
        - Stukken betreffende aanvulling van het besluit inzake het meetellen van de tijd na 10 april 1939 en vóór 15 juli 1940 in militaire dienst doorgebracht, voor diensttijd als onderwijzer, 1943; 1104; 1 omslag
        - Stukken betreffende uitvoering van het arbeidsdienstplichtbesluit, 1943-1944; 1105; 1 omslag
        - Stukken betreffende totstandkoming van de besluiten van de secretaris-generaal van Opvoeding, Wetenschap en Cultuurbescherming tot vaststelling van aanvulling en wijziging van het Ambtenarenreglement Rijkshogereburgerscholen, 1943-1945; 1106; 1 omslag
        - Stukken betreffende eventuele aanvulling van het Algemeen Rijksambtenarenreglement in verband in verband met de inhouding van 4% bij niet-pensioen-gerechtigde ambtenaren, 1944; 1107; 1 omslag
        - Stukken betreffende totstandkoming van het KB van 22 april 1948, Stbl.nr. I 163, tot wijziging en aanvulling van het ambtenarenreglement, 1947-1948; 1108; 1 omslag
        - Stukken betreffende de rechtspositie van leraren werkzaam in diverse takken van het onderwijs, 1948-1964; 1109; 1 omslag
        - Stukken betreffende behandeling van verzoeken van diverse leerkrachten aan voormalige inrichtingen voor het v.h.m.o. om het verlenen van rechtsherstel, 1952-1968; 1110; 1 omslag
        - Stukken betreffende de onverenigbaarheid van het gemeenteraadslidmaatschap met de betrekking van leraar bij het middelbaar onderwijs, 1953-1958; 1111; 1 omslag
        - Stukken betreffende toepassing van het Zuiveringsbesluit 1945, 1956-1959; 1112; 1 omslag
        - Stukken betreffende wijziging van het ambtenarenreglement voor het personeel van de rijkshogereburgerscholen, 1957-1959; 1113; 1 omslag
        - Stukken betreffende wijziging van het ambtenarenreglement voor het personeel van de rijkshogereburgerscholen en de rijks middelbare meisjesscholen, 1958-1963; 1114; 1 omslag
        - Stukken betreffende de taak en rechtspositie van schooldekanen op scholen voor voortgezet onderwijs, 1969-1975; 1115; 1 omslag
      - BEZOLDIGING, TEGEMOETKOMING EN VERGOEDING, 2.1.5.2
        - KB's en ontwerpbesluiten inzake de herziening en intrekking van wachtgeld, 1914; 1176; 1 omslag
          Cultuur-historische waarde
        - Brief van de inspecteur voor het middelbaar onderwijs betreffende aanmerkingen ten aanzien van de hierbij aangeboden ontwerp-leidraad 1920 voor de bezoldiging van onderwijzend en bedienend personeel aan handelsscholen, met bijlage, 1116; 2 stukken
        - Stukken betreffende beantwoording van vragen van het Eerste Kamerlid, dhr. Gilissen, betreffende kindertoeslag en pensioenen voor leraren bij het bijzonder middelbaar onderwijs, 1920; 1117; 1 omslag
        - Stukken betreffende beantwoording van vragen van het Tweede Kamerlid, dhr. Colijn, betreffende de lesuren van vijftig minuten, zoals vermeld in het Bezoldigingsbesluit 1920, 1921; 1118; 1 omslag
        - Stukken betreffende totstandkoming van het KB van 25 mei 1923, Stbl.nr. 217, inzake de wijziging van het Bezoldigingsbesluit 1920, 1922-1923; 1119; 1 omslag
        - Stukken betreffende totstandkoming van het KB van 14 september 1923, Stbl.nr. 452, inzake wijziging van het Bezoldigingsbesluit 1920, 1120; 1 omslag
        - Stukken betreffende wijziging en aanvulling van de leidraad voor de bezoldiging van directeuren, onderwijzend en bedienend personeel in het handelsonderwijs, 1923-1935; 1121; 1 pak
        - Stukken betreffende totstandkoming van het KB van 23 december 1924, Stbl.nr. 21, tot vaststelling van regelen voor bezoldiging van de inspecteurs voor het middelbaar onderwijs, van de ambtenaren, toegevoegd aan de inspecteurs en van de directeuren, leraren en beambten aan de rijkshogereburgerscholen, 1924-1925; 1122; 1 omslag
        - Stukken betreffende beantwoording van vragen van het Tweede Kamerlid, dhr. Suring, met betrekking tot de toepassing van het Bezoldigingsbesluit 1925 ten aanzien van gehuwde leraren, 1123; 1 omslag
        - Stukken betreffende beantwoording van vragen van het Tweede Kamerlid, dhr. Suring, betreffende bezoldiging van directeuren en leraren van rijkshogereburgerscholen, 1925-1926; 1124; 1 omslag
        - Stukken betreffende totstandkoming van de Koninklijke besluiten tot aanvulling van de jaarwedderegeling van het personeel van de rijkshogereburgerscholen, 1925-1928; 1125; 1 pak
        - Stukken betreffende beantwoording van vragen van de Tweede Kamerleden, de heren Ketelaar en Suring, met betrekking tot de salarissen bij het middelbaar onderwijs, 1927; 1126; 1 omslag
        - Stukken betreffende advisering van de Commissie voor Gereorganiseerd Overleg voor het Voorbereidend Hoger en Middelbaar Onderwijs inzake een nieuwe salarisregeling voor de leraren, 1933-1934; 1127; 1 omslag
        - Stukken betreffende samenstelling van een ontwerp-beschikking tot wijziging van de salarisregeling met betrekking tot de lessengaranties voor leraren, 1940; 1128; 1 omslag
        - Stukken betreffende goedkeuring van de bijzondere maatregelen ten aanzien van de salariëring van leerkrachten van de r.k. handelsschool "De Hanze' te Rotterdam, 1940; 1129; 1 omslag
        - De herziening van het Bezoldigingsbesluit Burgerlijke Rijksambtenaren 1934, alsmede de bijlagen bij dit document, 1947-1948; 1177; 1 omslag
          5.073-0084-01 Vakminister
        - Stukken betreffende beantwoording van vragen van het Tweede Kamerlid, dhr. Lucas, inzake het uitblijven van de herziening van het derde hoofdstuk van de Leidraad 1928 met betrekking tot de bezoldiging van leraren bij het handelsonderwijs, 1948; 1130; 1 omslag
        - Stukken betreffende totstandkoming van het ontwerp voor het besluit tot herziening van de salarissen van de directeuren van en de leraren aan de rijkshogereburgerscholen, 1948; 1131; 1 omslag
        - Stukken betreffende wijziging van het bezoldigingsbesluit burgerlijke rijksambtenaren ten aanzien van lerarensalarissen, 1953-1954; 1132; 1 pak
        - Stukken betreffende toekenning van een toelage aan onderwijzers werkzaam in het watersnoodgebied te Zierikzee, 1953-1955; 1133; 1 omslag
        - Het per KB wijzigen van hoofdstuk II van de bijlage G van het Bezoldigingsbesluit Burgerlijke Rijksambtenaren 1948, 1954-1959; 1178; 1 omslag
        - Correspondentie met de organisaties en de voorzitter van de examencommissie over een overgangsmaatregel en een gelijke salarisregeling voor de leraren stenografie, 1955-1958; 1134; 1 omslag
        - Verslag van de bespreking van 7 maart 1957 betreffende de concept-richtlijnen voor de bezoldiging van leraren aan middelbare kunstnijverheidsscholen, waarvoor geen of geen duidelijk aanwijsbare wettelijke bevoegdheid bestaat, alsmede de betreffende richtlijnen, 1179; 1 omslag
        - Stukken betreffende totstandkoming en wijziging van de regeling voor de bezoldiging van het personeel van gemeentelijke scholen voor voorbereidend hoger en middelbaar onderwijs, 1960-1966; 1135; 1 omslag
        - Stukken betreffende totstandkoming van het besluit inzake de regeling van het verstrekken van toelagen aan personeel van gemeentelijke scholen voor voorbereidend hoger en middelbaar onderwijs, 1961-1964; 1136; 1 omslag
        - Stukken betreffende toepassing van de verplaatsingskostenbeschikking 1956 en het verplaatsingskostenbesluit van 1962, 1961-1966; 1137; 1 omslag
        - Stukken betreffende totstandkoming van het ontwerp-besluit tot regeling van de bezoldiging van het personeel van de gemeentelijke handelsavondscholen, 1962-1964; 1138; 1 omslag
        - Stukken betreffende wijzigingen van Bijlage G van het Bezoldigingsbesluit Burgerlijke Rijksambtenaren 1948, 1964-1967; 1139; 1 pak
    - Schoolgebouwen en terreinen/benodigdheden en hulpmiddelen, 2.1.6
      - Stukken betreffende vaststelling van de algemene regels voor de bouw en inrichting van lokalen, te stichten of in gebruik te nemen voor hogereburgerscholen en gymnasia en van de daarbij behorende terreinen, 1919-1922; 1140; 1 omslag
      - Stukken betreffende vaststelling van richtlijnen voor deskundigen belast met het schatten van gebouwen in verband met de vaststelling van de stichtingskosten, 1920-1923; 1141; 1 omslag
      - Stukken betreffende wijziging van de algemene regels omtrent gebouwen en terreinen en verlenging van de termijn genoemd in artikel XV van de wet van 20 mei 1922, Stbl.nr. 367, 1922-1923; 1142; 1 omslag
      - Stukken betreffende vervaardiging en vertoning van een serie films over Nederlands-Indië voor onderwijsdoeleinden, 1925-1929; 1143; 1 pak
      - Stukken betreffende verlening van toestemming voor het verlengen van het huurcontract van de Joodse h.b.s. te Amsterdam, 1928-1934; 1144; 1 omslag
      - Stukken betreffende het schenken van encyclopedische werken door de directeur van de r.h.b.s. te Wageningen, ir. D.J. Kruijtbosch, aan de staat c.q. de school, 1929; 1145; 1 omslag
      - Stukken betreffende totstandkoming van de richtlijnen voor luchtbescherming op scholen, 1937-1940; 1146; 1 omslag
      - Stukken betreffende goedkeuring van het verplaatsen van de Joodse h.b.s. te Amsterdam van Herengracht 501 naar de Voormalige Stadstimmertuin en het verbouwen en inrichten van het gebouw, 1937-1940; 1147; 1 omslag
      - Stukken betreffende totstandkoming van het ontwerp voor het wijzigen van de algemene regels voor de bouw en inrichting van lokalen en terreinen, 1940; 1148; 1 omslag
      - Stukken betreffende vordering van het schoolgebouw van het Onze Lieve Vrouwe Lyceum te Breda door de Duitse Weermacht, 1940-1944; 1149; 1 omslag
      - Stukken betreffende bezetting van het Sint Aloysius College te 's-Gravenhage door de Duitse Weermacht en later door het Militair Gezag, 1940-1945; 1150; 1 omslag